【裁判字號】    97,交聲,1490
【裁判日期】    970721
【裁判案由】    違反道路交通管理處罰條例聲明異議
【裁判全文】
臺灣臺北地方法院交通事件裁定        97年度交聲字第1490號
原處分機關  臺北市交通事件裁決所
受 處 分人  乙○○
上列受處分人因違反道路交通管理處罰條例案件，對於台北市交
通事件裁決所97年5月26日所為之處分（原處分：北市裁二字第
裁22-AEW633243號）聲明異議，本院裁定如下：
    主  文
異議駁回。
    理  由
一、異議意旨略以：異議人即受處分人乙○○於民國97年4月19
    日15時15分許，騎乘機車在臺北市○○○路○段西華飯店前
    路口左轉時，經警以伊闖紅燈為由攔停舉發。惟伊當時通過
    路口時確係左轉綠燈號誌，伊之違規事由應係騎乘機車未依
    規定兩段式左轉，員警舉發違規事由有誤，自有不服。爰提
    起本件異議，請求撤銷原處分云云。
二、按汽車駕駛人，行經有燈光號誌管制之交岔路口闖紅燈者，
    處新臺幣1800元以上5400元以下罰鍰；道路交通管理處罰條
    例第53條第1項定有明文。又汽車駕駛人違反第53條規定者
    ，除依原條款處罰鍰外，並予記違規點數3點，道路交通管
    理處罰條例第63條第1項第3款亦有規定。
三、經查：本件異議人即受處分人於97年4月19日15時15分許，
    騎乘機車沿臺北市○○○路○段行駛至該路段113巷口時，當
    時路口直行及左轉號誌均為紅燈，異議人違規左轉，為警舉
    發闖紅燈後，異議人未依限到案，原處分機關乃以異議人違
    反道路交通管理處罰條例第53條第1項裁處罰鍰新臺幣1800
    元，並記違規點數3點，有臺北市政府警察局北市警交字第
    AEW633243號舉發違反道路交通管理事件通知單、台北市交
    通事件裁決所97年5月26日北市裁二字第裁22-AEW633243 號
    違反道路交通管理事件裁決書等在卷可稽。異議人雖執上開
    情詞，辯稱員警舉發之情與事實不符，伊左轉時確是左轉綠
    燈云云。惟經本院傳訊製單舉發之員警甲○○到庭證稱：「
    （異議人如何違規？）我騎機車巡邏執行勤務，我騎到民生
    東路三段113巷口東向西方向，我在等紅綠燈時，看到一台
    機車從我後面騎過來，就直接紅燈左轉進入民生東路三段
    130 巷（我的右手邊是民生東路三段113巷、左手邊是民生
    東路三段130巷），我就把我的摩托車上的警示燈打開，也
    跟著異議人轉過去，他已經進入130巷，我還是把他攔下要
    開單，告訴他違規紅燈左轉，我告發他違規。」、「（是否
    確定異議人轉過去時不是左轉綠燈？）確定，因為我為了攔
    他也跟著轉，還闖紅燈，但是我是為了執行公務。」、「（
    這個路口的號誌是否有左轉綠燈？）有，該路口是五個燈號
    誌，機車一定要兩段式，就算是左轉綠燈機車也不能左轉，
    而且異議人左轉當時直行、左轉都是紅燈，所以我開他闖紅
    燈，不是開他違規兩段式左轉。」等語（見本院97年7月18
    日訊問筆錄）。可知，本件舉發員警甲○○乃係於執行巡邏
    勤務時偶然見異議人違規始起意加以取締，且舉發員警為求
    及時能攔停異議人，復緊跟在異議人後方而行，則員警甲○
    ○對其自己及異議人行進當時號誌確係紅燈一節，自不可能
    有誤認或事後誤記情事，其本於親自見聞異議人違規事實之
    確信，當場攔停舉發，當無違誤之處。再員警與異議人並無
    怨隙，更不致故意纂詞虛捏誣指異議人違規，交通警員製單
    舉發違反道路交通管理處罰條例所列之違規行為，係公務員
    基於職務上權力，依法就特定之具體事件所為具公法上效果
    之單方行政行為，基於公務員為公法上行為具有公信力之原
    則，該行政處分可被推定為真正。異議人憑片面空言，否認
    上揭違規事實，本院自難採信。從而，原處分機關據此認為
    異議人有闖紅燈之違規事實，依首開法條規定，並審酌異議
    人違規情節，裁處罰鍰1800元，並記違規點數3點，核無違
    誤，量罰亦甚妥適，應予維持，本件異議為無理由，應予駁
    回。
三、據上論斷，應依道路交通案件處理辦法第18條裁定如主文。
中     華    民    國    97    年    7    月    21    日
                              交通法庭法  官  孫惠琳
以上正本證明與原本無異
如不服本裁定應於送達後5日內向本院提出抗告狀
                                      書記官  張汝琪
中    華    民    國    97    年    7     月    21    日


司法院資訊處製作；財團法人民間司法改革基金會備份。
